# 求助：执行新收入准则的凭证模板设置

提问人：riigfn 时间：2020-02-14 12:08:00
先说说我的想法
一：设置应收账款、合同结算（设置收入结转和价款结算连个明细科目）两个科目，统一的凭证设置如下：
1 、收款业务
借：银行，贷：应收
2 、确认收入
借：合同结算，贷：收入
同时确认税金（假设还没有产生增值税纳税义务）
借：？？？，贷：待转销项税
3 、取得无条件收款权利（一般取得无条件收款权的时候，增值税纳税义务就发生了）
借：应收，贷：合同结算，未开票销项税
同时转销对应的待转销项税
借：待转销项税，贷：？？？
注：如果确认收入的时候就取得无条件收款权了， 2 和 3 同时做。
二、期末报表列报
应收账款=应收账款借方余额（按客商辅助核算）
预收账款=应收账款贷方余额（按客商辅助核算），执行新收入准则后，出现预收账款的情况应该不多，如果有的话，要先检查是否有错误，比如应该确认无条件收款权利时未做凭证。
合同资产：合同结算借方余额（按合同辅助核算）
合同负债：合同结算贷方余额（按合同负债核算）
三、我的问题
1 、根据应用指南的P109页的案例，合同负债应该是不含税的，合同资产是否含税没有定论，但是根据准则要求，同一合同下合同资产和合同负债应该相互抵消后列报，所以推论合同资产应该也是不含税的，那么上述的“？？？”处应该用什么科目及期末的报表
2 、请问大家在执行新收入准则时是怎么做的，实务中有什么好的方法。

回答人：chenyiwei
个人倾向于合同资产也不含税，涉及的非无条件应收款中包含的增值税额列报为其他流动资产或其他非流动资产。